臺灣板橋地方法院刑事判決　　　　　　　　　　　　九十一年度易字第一六八六號
　　公　訴　人　臺灣板橋地方法院檢察署檢察官
　　被　　　告　甲○○
右列被告因違反毒品危害防制條例案件，經檢察官提起公訴（九十一年度毒偵字第一
五七三號），本院判決如左：
    主      文
甲○○連續施用第二級毒品，處有期徒刑陸月，扣案含安非他命殘渣塑膠袋貳只、吸
食器壹組（由瓶子壹只及吸管壹支所組成）、玻璃球壹只、玻璃球吸食器壹個、及吸
管壹支均沒收，安非他命殘渣塑膠袋貳只並銷燬之；又施用第二級毒品，處有期徒刑
柒月；應執行有期徒刑拾月，扣案含安非他命殘渣塑膠袋貳只、吸食器壹組（由瓶子
壹只及吸管壹支所組成）、玻璃球壹只、玻璃球吸食器壹個、及吸管壹支均沒收，安
非他命殘渣塑膠袋貳只並銷燬之。
    事      實
一、甲○○前因違反麻醉藥品管理條例案件，經本院於民國八十七年裁定交付臺灣臺
    北看守所附設勒戒處所觀察、勒戒後，認無繼續施用毒品之傾向，經本院於八十
    七年十二月十日以八十七年度簡字第三一○號判決免刑，於同年月二十九日確定
    ，仍不知記取教訓，基於概括之犯意，自上開免刑判決確定後五年內之八十八年
    三月間某日起至八十八年五月五日止，在臺北縣蘆洲市○○路一○六號三樓住處
    內，以將第二級毒品安非他命置於吸食器內加熱燻烤而吸食其煙氣之方式，連續
    施用第二級毒品安非他命多次；迨至八十八年四月二十二日下午五時四十分許，
    在前開住處內為警持票搜得含安非他命殘渣塑膠袋二只，及其所有供施用安非他
    命所用吸食器一組（由瓶子一只及吸管一支所組成）、及玻璃球一只，且於八十
    八年五月五日晚間八時三十分許，在前開住處為警查獲，又扣得其所有供施用安
    非他命所用玻璃球吸食器一個及吸管一支；甲○○經本院於八十八年五月六日以
    八十八年度毒聲字第二八七一號裁定送勒戒處所觀察、勒戒後，認有繼續施用毒
    品傾向，經本院於八十八年五月二十六日以八十八年度毒聲字第三二六五號裁定
    令入戒治處所施以強制戒治一年，其後因戒治成效經評定合格而據本院於八十八
    年十月十二日以八十八年度毒聲字第六三四○號裁定停止戒治，所餘戒治期間付
    保護管束確定在案，詎其不知悛悔，竟另起施用第二級毒品安非他命之犯意，於
    保護管束期間內之八十八年十一月十九日九時五十五分許前九十六小時內某時，
    在前開住處內，施用第二級毒品安非他命一次，嗣於八十八年十一月十九日九時
    五十五分許接受臺灣板橋地方法院檢察署觀護人室採尿送驗結果，呈現安非他命
    及甲基安非他命陽性反應而查知其於保護管束期間內施用安非他命前情，經本院
    於八十八年十二月三日以八十八年度毒聲字第七六五九號裁定撤銷停止戒治，令
    入戒治處所施以強制戒治，並於八十九年八月十八日強制戒治期滿。
二、案經臺北市政府警察局松山分局移請、臺北縣警察局蘆洲分局報請臺灣板橋地方
    法院檢察署檢察官及臺灣板橋地方法院檢察署檢察官自動偵查起訴。
    理      由
一、右揭事實，迭據被告甲○○於警、偵中及本院審理時坦承不諱（見八十八年度偵
    字第一一五六三號偵查卷第五頁反面、第十八頁反面，九十一年戒毒偵字第一二
    四號偵查卷第十頁反面，本院九十一年七月二十二日審判筆錄），且有含安非他
    命殘渣塑膠袋二只、吸食器一組（由瓶子一只及吸管一支所組成）、玻璃球一只
    、玻璃球吸食器一個、及吸管一支等先後扣案可資佐證；又其先於八十八年五月
    五日晚間八時三十分許為警查獲後採尿送驗，經臺北縣衛生局併採化學薄層層析
    法及酵素免疫分析法檢驗結果，呈現甲基安非他命陽性反應，嗣於停止強制戒治
    付保護管束期間內之八十八年十一月十九日上午九時五十五分許經臺灣板橋地方
    法院檢察署觀護人室通知採尿送驗，由昭信科技顧問股份有限公司併於初步篩選
    採取酵素免疫分析法，於確認分析採取氣相層析質譜分析法檢驗結果，亦呈現安
    非他命及甲基安非他命陽性反應，有臺北縣衛生局八十八年六月二日北縣衛六字
    第二七九三六號尿液煙毒檢驗成績書及昭信科技顧問股份有限公司八十八年十一
    月二十六日檔案編號第○二五三號濫用藥物陽性檢體檢驗報告在卷可稽，俱徵被
    告之自白屬實。被告雖未供明於保護管束期間內施用安非他命一次之確實時間，
    惟其該次接受採尿送驗時間既為八十八年十一月十九日九時五十五分許，參酌卷
    內行政院衛生署藥物食品檢驗局八十一年二月八日（八一）藥檢一字第○○一一
    五六號函所述甲基安非他命經口服投與後約百分之七十於二十四小時內自尿中排
    出，約百分之九十於九十六小時內自尿中排出，由於目前國內尿液中甲基安非他
    命之檢驗僅為鑑定其是否呈陽性反應尚未定其含量，且甲基安非他命成分之檢出
    與其投與方式、投與量、個人體質、採尿時間與檢測儀器之精密度等諸多因素有
    關，因此僅憑尿液中呈安非他命陽性反應，並無法確實推算吸食時間距採集時間
    之長短，惟依上述資料推斷，最長可能不會超過四日（即九十六小時）等語，應
    認其該次施用安非他命時間應為八十八年十一月十九日九時五十五分許前九十六
    小時內某時無誤。又被告前因違反麻醉藥品管理條例案件，經本院於八十七年裁
    定交付臺灣臺北看守所附設勒戒處所觀察、勒戒後，認無繼續施用毒品之傾向，
    經本院於八十七年十二月十日以八十七年度簡字第三一○號判決免刑，於同年月
    二十九日確定後，五年內再犯本件施用毒品犯行，經本院於八十八年五月六日以
    八十八年度毒聲字第二八七一號裁定送勒戒處所觀察、勒戒，認有繼續施用毒品
    傾向，再經本院於八十八年五月二十六日以八十八年度毒聲字第三二六五號裁定
    令入戒治處所施以強制戒治一年，嗣因戒治成效經評定合格，經本院於八十八年
    十月十二日以八十八年度毒聲字第六三四○號裁定停止戒治，並以所餘戒治期間
    付保護管束，末經本院於八十八年十二月三日以八十八年度毒聲字第七六五九號
    裁定撤銷停止戒治，令入戒治處所施以強制戒治，於八十九年八月十八日強制戒
    治期滿等情，亦有臺灣高等法院被告全國前案紀錄表、臺灣高等法院檢察署刑案
    紀錄簡覆表、臺灣高等法院檢察署全國施用毒品案件紀錄表、臺灣板橋地方法院
    檢察署檢察官八十七年度偵字第三０一八號起訴書、本院八十七年度簡字第三一
    ０號判決、本院八十八年度毒聲字第二八七一號、八十八年度毒聲字第三二六五
    號、八十八年度毒聲字第六三四０號及八十八年度毒聲字第七六五九號裁定、臺
    灣臺北看守所附設勒戒處所八十八年五月二十一日有無繼續施用毒品傾向證明書
    及臺灣板橋地方法院檢察署檢察官八十八年度戒執字第四九０之一號戒治處分執
    行指揮書附卷可考；綜上，本案事證明確，被告犯行堪予認定，應依法論科。
二、按安非他命係屬甲基苯乙胺化學合成麻醉藥品，吸用後會影響記憶能力及自主神
    經系統，判斷力及意志力亦均受限制，甚至引起精神錯亂，抑制呼吸，並有輕微
    成癮性，戒解不易，嚴重戕害人之身心健康，危害社會，已據毒品危害防制條例
    第二條第二項列為第二級毒品，被告甲○○施用之，係犯毒品危害防制條例第二
    條之施用第二級毒品罪。被告持有第二級毒品安非他命進而施用，其持有之低度
    行為為施用之高度行為吸收，不另論罪。被告自八十八年三月間某日起至八十八
    年五月五日止間多次施用第二級毒品犯行，時間緊接，所犯罪名構成要件相同，
    顯係基於概括之犯意反覆為之，為連續犯，應依刑法第五十六條規定論以一罪並
    加重其刑。被告前開連續施用第二級毒品犯行，與其於保護管束期間內之八十八
    年十一月十九日九時五十五分許前九十六小時內某時所犯施用第二級毒品犯行間
    ，犯意各別，應予分論併罰；公訴人概認均應依連續犯規定論擬，固非無見，然
    查被告於前開連續施用第二級毒品犯行被查獲後，歷觀察、勒戒及強制戒治等處
    分之執行，與外界隔絕相當期間，且於隔離期間禁絕施用毒品之意念及行為，自
    難認其於停止戒治後再犯之施用第二級毒品行為，與觀察、勒戒、及強制戒治前
    之連續施用第二級毒品犯行，咸出於主觀上始終同一犯意之進行，應屬另行起意
    無疑；公訴意旨於此非無誤會，附此敘明。爰審酌被告曾涉施用毒品命行為，經
    本院裁定送勒戒處所觀察、勒戒後，獲免刑之寬典，詎不知悔改，猶無視法令禁
    制及毒品之危害，恣意施用第二級毒品安非他命多次，歷觀察、勒戒、及強制戒
    治後，又利用停止戒治，接受保護管束之機會，起意施用毒品，足見其欠缺守法
    自律之觀念，心存僥倖，毫無悔意，應予非難，兼衡其施用毒品所生實害，要以
    自戕身心健康為主，惟任其氾濫不加抑扼，亦足危害社會健全與民族生機，及其
    素行、所用手段、以及犯罪後供認無隱，態度良好等一切情狀，量處如主文所示
    之刑，資為懲儆。
三、扣案含安非他命殘渣塑膠袋二只、吸食器一組（由瓶子一只及吸管一支所組成）
    、玻璃球一只、玻璃球吸食器一個、及吸管一支等，均為被告所有且供其施用安
    非他命所用之物，已據被告供明，含安非他命殘渣塑膠袋二只，其內安非他命量
    微無法秤重，亦無法析離完盡，應與其所附著塑膠袋概認屬查獲之毒品，依毒品
    危害防制條例第第十八條第一項前段規定沒收銷燬之，其餘供吸食所用之物，均
    為以日常器具拼湊而成之供本件犯罪所用之物，均應依刑法第三十八條第一項第
    二款規定，併予沒收。至八十八年四月二十二日雖尚有吸食器一組（含瓶子一只
    及吸管二支自前開住處起出扣案，惟被告於偵查中否認為其所有所用之物（八十
    八年度偵字第一○七一五號偵查卷第四十頁反面），參以該組吸食器已據本院於
    詹志明施用毒品案件中，附隨於詹志明施用第二級毒品犯行科刑之宣告，諭知沒
    收銷燬在案（見卷附本院八十九年度易字第一七九號判決），堪認與被告本件犯
    行無涉，是依公訴人所請宣告沒收，併此指明。
據上論結，應依刑事訴訟法第二百九十九條第一項前段，毒品危害防制條例第十條第
二項、第十八條第一項前段，刑法第十一條前段、第五十六條、第五十一條第五款、
第三十八條第一項第二款，判決如主文。
本案經檢察官陳盈錦到庭執行職務
中      華      民      國    九十一    年      八      月      五      日
                                    臺灣板橋地方法院刑事第六庭
                                        法  官  蔡  新  毅
右正本證明與原本無異。
如不服本判決，應於判決送達後十日內，向本院提出上訴狀。
                                        書記官  謝  麗  秋
中      華      民      國    九十一    年      八      月      五      日
※附錄本案論罪科刑主要法條全文※
毒品危害防制條例第十條：
施用第一級毒品者，處六月以上五年以下有期徒刑。
施用第二級毒品者，處三年以下有期徒刑。
